【裁判字號】    90,訴,1451
【裁判日期】    901102
【裁判案由】    違反槍砲彈藥刀械管制條例等
【裁判全文】
臺灣桃園地方法院刑事判決                          九十年度訴字第一四五一號
    公  訴  人  臺灣桃園地方法院檢察署檢察官
    被      告  乙○○
    被      告  丁○○
    右  一  人
    選任辯護人  徐澎生律師
右列被告因違反槍砲彈藥刀械管制條例等案件，經檢察官提起公訴（九十年度偵字第
四五五六號），本院判決如左︰
    主  文
乙○○未經許可，持有可發射金屬或子彈具有殺傷力之改造手槍，處有期徒刑壹年貳
月，併科罰金新台幣伍萬元，罰金如易服勞役，以銀元佰元即新台幣玖佰元折算壹
日。扣案之仿ＢＥＲＥＴＴＡ廠半自動改造手槍壹枝（含彈匣貳個，槍枝管制編號0
000000000）、槍套壹只、擦槍油壹瓶、通槍條壹支，均沒收。
丁○○未經許可，持有可發射金屬或子彈具有殺傷力之改造手槍，處有期徒刑壹年貳
月，併科罰金新台幣伍萬元，罰金如易服勞役，以銀元佰元即新台幣玖佰元折算壹
日。扣案之仿ＢＥＲＥＴＴＡ廠半自動改造手槍壹枝（含彈匣壹個，槍枝管制編號0
000000000）沒收。
    事  實
一、乙○○於民國八十九年二月間某日，由跳蚤市場雜誌所刊登廣告之電話聯絡，在
    桃園縣平鎮市新勢國小附近，以新台幣（下同）三萬五千元之代價，向一姓名年
    籍不詳之人，購買具殺傷力之仿ＢＥＲＥＴＴＡ廠半自動改造手槍一枝、彈匣二
    個、及不具殺傷力之子彈三顆後，即放置在其位於桃園縣中壢市○○街二三六號
    二樓住處而持有之。嗣於九十年三月十日晚間十一時許，由黎傳宏（另經檢察官
    為不起訴處分）駕駛車牌號碼Ｖ六－一七０一號自小客車，搭載乙○○、丁○○
    ，欲至桃園縣中壢市大英帝國ＫＴＶ唱歌，途經乙○○前開住處，莊某一時興起
    遂回家中取出前開槍枝（含彈匣一個及子彈一顆）放置身上。丁○○因欲至桃園
    縣楊梅鎮○○路○段一三五號（起訴書誤載為一三九號）「麒麟撞球場」找友人
    甲○○一同前往ＫＴＶ唱歌，在得知乙○○攜有槍械後，便於同日晚間十一時四
    十分許，向莊某借得前開槍枝（含彈匣及子彈）放置腰際間而持有，以便其持往
    麒麟撞球場壯膽。嗣謝家杰持前開槍、彈至前開撞球場，邀約吳女一同前往，因
    吳女不同意，謝某竟拿出藏放在腰際間之槍枝，出口對吳女恫稱：「信不信我在
    這裡開槍」等語，以欲加害生命之事言語恐嚇之，致甲○○心生畏懼，吳女乃趁
    隙向友人丙○○借得行動電話聯絡家人報警後，隨即步行走出撞球場，丁○○見
    狀將槍枝還給在車上等候之乙○○，即自後追趕吳女至瑞塘國小前，黎傳宏及乙○○亦共乘前開車輛尾隨而至，旋為警方當場查獲，並自乙○○身上起出前述具
    殺傷力之槍枝一把（含彈匣一個及子彈一顆）及莊某所有用來放置前開槍枝所用
    之槍套一只，再於翌日（即十一日）凌晨一時二十分許，循線至乙○○前開住處
    扣得莊某所有之空彈殼二顆及其所有用來擦拭前開槍枝所用之擦槍油一瓶、通槍
    條一枝、彈匣一個。
二、案經桃園縣警察局楊梅分局移送臺灣桃園地方法院檢察署檢察官偵查起訴。
    理  由
一、右揭事實，業據被告乙○○於警訊及偵審中供認不諱。訊據被告丁○○供承有於
    右揭時、地，向乙○○借得前述槍枝並放置腰際間，持至麒麟撞球場內欲邀約甲○○前往ＫＴＶ唱歌，嗣因吳女不同意，伊即對吳女講信不信我在這裏開槍等語
    ，及嗣後為警查獲之事實，惟矢口否有何恐嚇之犯行，辯稱：伊只將槍插在腰間
    ，並沒有把槍拿出來，當時是一時衝動沒有恐嚇她的意思云云。但查右揭事實，
    業據被告丁○○在警局訊問及偵查中均供認屬實，核與被害人甲○○、證人丙○○、黎傳宏、丁○○、同案被告乙○○分別於警訊及偵審中指證之情節相符，而
    扣案之槍枝，經送內政部警政署刑事警察局鑑定結果，認送鑑改造手槍一枝（含
    彈匣二個，槍枝管制編號0000000000），係仿ＢＥＲＥＴＴＡ廠半自
    動手槍製造之金屬玩具手槍，換裝土造金屬槍管改造而成，機械性能良好，認具
    殺傷力一節，有該局九十年三月十九日刑鑑字第三六九五二號鑑驗通知書乙紙在
    卷可憑，此外並有搜索扣押證明筆錄乙份、桃園縣警察局楊梅分局刑事組現場及
    蒐證相片一幀、現場查獲照片五幀附卷及前開具殺傷力之改造手槍一枝、用來放
    置槍枝之槍套一只、擦槍油一瓶、通槍條一支扣案足據，足認被告乙○○自白與
    事實相符堪信為實。雖證人甲○○嗣後於偵查中改稱被告丁○○並未持槍對其恫
    稱「信不信我會在這裏開槍」等語，於審理時又改稱丁○○掀開衣服把插在腰際
    間的槍露出給伊看說信不信我會開槍，但他只是發洩他不滿的情緒而已云云，惟
    查證人甲○○於本件案發後已與被告丁○○結婚，業據證人乙○○、黎傳宏證述
    屬實，並為證人甲○○所是認，則其與被告丁○○既已結為夫妻，二人關係乃至
    為親蜜，本難期其事後猶能公允證述，況證人甲○○嗣後所改稱亦與其於警訊時
    所證及現場目擊證人丙○○於警訊時所證顯不相符，益徵證人甲○○嗣後改稱之
    詞顯屬迴護被告丁○○之詞，殊難憑採。綜述，本件事證已明，被告丁○○前開
    所辯，為卸責之詞，不足採信，被告二人犯行均堪認定，應依法論科。
二、核被告二人所為，均係犯槍砲彈藥刀械管制條例第十一條第四項之未經許可持有
    可發射金屬或子彈具有殺傷力之改造手槍罪。被告丁○○另犯刑法第三百零五條
    之恐嚇危害安全罪。被告丁○○所犯上開二罪，有方法結果之牽連關係，應從一
    重之未經許可持有可發射金屬或子彈具有殺傷力之改造手槍罪處斷。爰審酌被告
    二人犯罪之動機、手段、目的、持有具殺傷力之改造玩具手槍對社會治安造成之
    潛在危險性、及犯罪後態度等一切情狀，分別量處如主文所示之刑，罰金部分並
  諭知易服勞役之折算標準，以資儆懲。又被告二人所犯槍砲彈藥刀械管制條例第
    十一條第四項未經許可持有其他可發射金屬或子彈具有殺傷力之槍枝罪，雖依同
    條例第十九條第一項雖規定應於刑之執行完畢或赦免後，令入勞動場所，強制工
    作三年，惟是項規定，不問對行為人有無預防矯治其社會危險性之必要，一律宣
    付強制工作三年，限制其中不具社會危險性之受處分人之身體、自由部分，其所
    採措施與所欲達成預防矯治之目的及所需程度，不合憲法第二十三條所定之比例
    原則，是犯上開條例第十九條所定之罪，不問對行為人有無預防矯治其社會危險
    性之必要，一律宣付強制工作三年之部分，應自八十七年十二月十八日起停止適
    用，惟犯該條例第十九條第一項所列舉之罪，依個案情節符合比例原則部分，仍
    應適用該條例宣告保安處分，業經司法院大法官會議釋字第四七一號解釋在案。
    查被告二人於本件犯罪之前，並無類似前科足認被告有犯罪習性，且持有時間尚
    短，亦無另持以為其他不法犯行，對社會尚未造成重大危害，因認上開宣告刑已
    足資矯治，爰不另為被告二人強制工作之諭知。
三、扣案之具殺傷力之仿ＢＥＲＥＴＴＡ廠半自動改造手槍一枝（含彈匣二個），為
    違禁物，應依刑法第三十八條第一項第一款規定宣告沒收。又被告丁○○向乙○○借得前開具殺傷力之半自動改造手槍而持有之，該槍枝斯時僅含彈匣一個，業
    據被告乙○○供述屬實，是被告丁○○無故持有改造手槍部分，僅同時諭知沒收
    彈匣一個，附此敘明。另扣案之槍套一只、擦槍油一瓶、通槍條一支，均係被告
    乙○○供犯罪所用之物且為其所有，業據被告乙○○供陳在卷，應依刑法第三十
    八條第一項第二款規定宣告沒收。至扣案之子彈三顆，經送請內政部警政署刑事
    警察局鑑定結果，認其中二顆，均係玩具槍金屬空彈殼，另一顆係土造子彈，惟
    其金屬彈頭已脫落，彈殼僅存底火及火藥，依現狀，認不具殺傷力，有該局九十
    年三月十九日刑鑑字第三六九五二號鑑驗通知書乙紙存卷可參，是此部尚乏沒收
    之依據，自不得於本案併為宣告沒收，末此敘明。
據上論斷，應依刑事訴訟法第二百九十九條第一項前段，槍砲彈藥刀械管制條例第十
一條第四項，刑法第十一條前段、第三百零五條、第五十五條、第四十二條第二項、
第三十八條第一項第一款、第二款，罰金罰鍰提高標準條例第一條前段、第二條，現
行法規所定貨幣單位折算新臺幣條例第二條，判決如主文。
本案經檢察官蔡正雄到庭執行職務。
中      華      民      國      九十      年      十一    月      二    日
                                臺灣桃園地方法院刑事第三庭
                                    法  官  林惠霞
右正本證明與原本無異。
如不服本判決，應於判決送達後十日內向本院提出上訴狀( 應附繕本 )，上訴於
臺灣高等法院。
                                    書記官  吳仁心
中        華        民        國   九十   年       十一     月    八    日
附錄本案論罪科刑法條：
槍砲彈藥刀械管制條例第十一條：
  未經許可，製造、販賣或運輸第四條第一款所稱其他可發射金屬或子彈具有殺傷力
之各式槍砲者，處五年以上有期徒刑，併科新台幣一千萬元以下罰金。
  未經許可，轉讓、出租或出借前項所列槍砲者，處三年以上十年以下有期徒刑，併
科新台幣七百萬元以下罰金。
  意圖供自己或他人犯罪之用，而犯前二項之罪者，處無期徒刑或七年以上有期徒刑
，併科新台幣一千萬以下罰金。
  未經許可，持有、寄藏或意圖販賣販賣而陳列第一項所列槍砲者，處一年以上七年
以下有期徒刑，併科新台幣七百萬元以下罰金。
第一項至第三項之未遂犯罰之。
刑法第三百零五條：
  以加害生命、身體、自由、名譽、財產之事，恐嚇他人致生危害於安全者，處二年
以下有期徒刑、拘役或三百元以下罰金。


司法院資訊處製作；財團法人民間司法改革基金會備份。
